Minutes et répertoires du notaire Pierre II GRANDRYE, 13 juin 1645 - 14 juillet 1653 (étude V)
Archives nationales
Minutes et répertoires du notaire Pierre II GRANDRYE (étude V)
13 juin 1645 - 14 juillet 1653
MC/ET/V/99 - MC/ET/V/112, MC/RE/V/1
Etude V; Grandrye, Pierre II
Archives nationales de France
Minutes et répertoires: la loi 2008-696 du 15 juillet 2008 relative aux archives a fixé à 75 ans à compter de la date de l'acte, ou à 25 ans à compter de la date du décès de l'intéressé si ce délai est plus bref, le délai de communication des minutes et répertoires des notaires; ce délai est porté à 100 ans à compter de la date de l'acte si le document se rapporte à un mineur (code du Patrimoine, articles L213-2, 4e d et 5e).
Autres documents de l'étude (dossiers de clients, comptabilité...): s'agissant d'archives privées, ces documents sont communicables selon les modalités fixées par le déposant ou le donateur.
Certains documents ne sont pas accessibles en raison de leur mauvais état de conservation.
Versement
Accès aux instruments de recherche de tous les notaires de l’étude V
Archives de l'étude V
- Minutes de Pierre II GRANDRYE, janvier 1645 - 14 juillet 1653; MC/ET/V/99 - MC/ET/V/112
  - Minutes. 1645, janvier - décembre, janvier - décembre 1645; MC/ET/V/99
    Informations complémentaires:
    1645, janvier à 2 mai: actes passés par-devant Pierre I Grandrye.
    1645, 13 juin à 31 décembre: actes passés par-devant Pierre II Grandrye.
    Informations concernant le classement:
    Le niveau inférieur de description, quand il existe, correspond aux minutes d'actes. Toutes les minutes ne sont pas forcément décrites une à une. Les descriptions de ces minutes sont plus ou moins détaillées.
    - CHARPENTIER CANESY (Jean) § ouvrages de charpenterie, 6 juillet 1645; MC/ET/V/99
      Origine de l'information:
      Artisans XVIIe, par M. Jurgens, M.A. Fleury, R. Gourmelon et le personnel du Minutier central, 1954-1996 (fichier papier entièrement dématérialisé; voir contexte dans le Plan d’orientation général - Notaires de Paris, guides thématiques du Minutier).
      Date de révision: 2011-2012
      Date de création de la notice: 2010
      Canesy, Jean
    - CHARPENTERIE (marché de) § devis des ouvrages de charpenterie à faire de neuf pour la construction d'un logis double fait pour M/me/ du Touleau en une place sise à Paris à la porte Saint-Honoré, moyennant la somme de 2.650 l. par Jean Canesy charpentier, 6 juillet 1645; MC/ET/V/99
      devis; marché; charpentier
    - TABLEAUX § inventaire après décès de Barbe BARBIER épouse de Jean MARESCHAL, cordonnier; 25 tableaux, 11 août 1645; MC/ET/V/99
      inventaire
    - LALOUETTE (Jacques) marchand tapissier rue vieille Cordonnerie § quittance par. .. à André JUIF pour la somme de 1325 l., 3 septembre 1645; MC/ET/V/99
      quittance; Lalouette, Jacques
    - TAPISSIER LALOUETTE (Jacques) § quittance, 3 septembre 1645; MC/ET/V/99
    - TAPISSIER DELETON (Charles) § accord, 9 septembre 1645; MC/ET/V/99
      accord; Deleton, Charles
    - Inventaire après décès de Marie de La Haye, demeurant rue Saint-Thomas-du-Louvre, dressé à la requête de son frère Jean de La Haye, écuyer, sieur d'Issy, secrétaire du roi., 10 novembre 1645; MC/ET/V/99
      Extrait du contenu:
      (fol. 2 v°): En la chambre haute,.
      '... une espinette avec son pied, telle quelle, prisée vingt livres, pour ce, cy... 20 l.
      Documents du Minutier central concernant l'histoire de la musique (1600-1650), par Madeleine Jurgens, tome I [études I à X, 1763 actes], Paris, Archives nationales, 1967, p. 893 (instrument de recherche imprimé dématérialisé, certaines notices sont plus détaillées dans la version intégrale accessible en ligne par la rubrique 'Autres instruments de recherche', voir contexte dans le Plan d’orientation général - Notaires de Paris, guides thématiques du Minutier).
      Date de révision: 2011
      Date de création de la notice: 2009
      Documents du Minutier central concernant l'histoire de la musique (1600-1650), par Madeleine Jurgens, tome I, Paris, Archives nationales, 1967, XVI-1054 p.
  - Minutes. 1646, MC/ET/V/102
    - HUTINO (Jean) maître menuisier demeurant rue de la Tacherie § marché entre. .. et dom Pierre PASQUIER, religieux de l'abbaye de N.D. Dorcand pour faire un retable d'autel pour ladite abbaye., 17 juillet 1646; MC/ET/V/102
      marché; Hutino, Jean
    - MENUISIER HUTINO Jean § marché, 17 juillet 1646; MC/ET/V/102
    - HUET (Pasquier) tapissier demeurant en l'île N.D. § Apprentissage chez... de Jean DELARUE pendant 6 ans moyennant 90 l.t., 24 septembre 1646; MC/ET/V/102
      contrat d'apprentissage; Huet, Pasquier
    - TAPISSIER (apprentissage de) § apprentissage de Jean DELARUE chez Pasquier HUET pendant 6 ans moyennant 90 l. t., 24 septembre 1646; MC/ET/V/102
      contrat d'apprentissage
    - TAPISSIER HUET (Pasquier) § apprentissage, 24 septembre 1646; MC/ET/V/102
    - TARTAISE (Antoine) maître maçon § transport de bail par. .. à Alexandre MARTINEAU, 26 septembre 1646; MC/ET/V/102
      bail; Tartaise, Antoine
    - MAÇON TARTAISE Antoine § transport de bail, 26 septembre 1646; MC/ET/V/102
  - Minutes. 1647, MC/ET/V/103
    - HAVART (Florimond) maître tapissier demeurant rue Pastourel § quittance par. .., 12 mars 1647; MC/ET/V/103
      quittance; Havart, Florimond
    - TAPISSIER HAVART (Florimond) § quittance, 12 mars 1647; MC/ET/V/103
    - L'HOMME (François) maître serrurier maître de la Parcheminerie § Constitution par .. à Henry BURIER maître menuisier, 25 avril 1647; MC/ET/V/103
      L'homme, François
    - MENUISIER BURIER Henri § constitution, 25 avril 1647; MC/ET/V/103
      Burier, Henri
    - SERRURIER LHOMME (François) § constitution, 25 avril 1647; MC/ET/V/103
      Lhomme, François
    - PRÉVOST (Jean) maître orfèvre demeurant à la porte de Paris § constitution de rente perpétuelle par .. à Nicolas HUCHON, prêtre moyennant 50 l. par an, 2 juillet 1647; MC/ET/V/103
      constitution de rente; Prévost, Jean
    - ORFÈVRE PRÉVOST Jean § constitution de rente, 2 juillet 1647; MC/ET/V/103
    - CHARPENTIER FONTENAY (Bertrand de) § mariage, 21 juillet 1647; MC/ET/V/103
      contrat de mariage; Fontenay, Bertrand de
    - COUVREUR de maisons NAUDIN Jean § mariage, 21 juillet 1647; MC/ET/V/103
      contrat de mariage; Naudin, Jean
    - MAÇON FONTENAY Guillaume § mariage, 21 juillet 1647; MC/ET/V/103
      contrat de mariage; Fontenay, Guillaume
    - MAÇON FONTENAY François § mariage, 21 juillet 1647; MC/ET/V/103
      contrat de mariage; Fontenay, François
    - DUPUIS (François) maître éperonnier demeurant sur le pont-Marie § bail de maison à .. par Marie ACARIE, veuve de Claude LERAGOIS, 6 août 1647; MC/ET/V/103
      bail; Dupuis, François
    - EPERONNIER DUPUIS (François) § Bail de maison, 6 août 1647; MC/ET/V/103
    - MAGDELAINE (Jean) compagnon maçon rue des Fontaines § apprentissage de savetier, 18 août 1647; MC/ET/V/103
      contrat d'apprentissage; Magdelaine, Jean
    - MENUISIER PONTIF Regnault § bail, 18 août 1647; MC/ET/V/103
      bail; Pontif, Regnault
    - PONTIF (Begnault) menuisier à Saint-Germain § Bail à .. par Bénigne LERAGOIS conseiller du Roi, 18 août 1647; MC/ET/V/103
      bail; Pontif, Begnault
    - LELONG (Philippe) maître vitrier rue Tisseranderie § Mariage entre .. et Geneviève HUSSON en présence de Claude LELONG maître potier d'étain, frère, 15 septembre 1647; MC/ET/V/103
      contrat de mariage; Lelong, Philippe
    - VITRIER, LELONG (Philippe) § mariage, 15 septembre 1647; MC/ET/V/103
    - POTIER d'ÉTAIN LELONG (Claude) § mariage, 15 septembre 1647; MC/ET/V/103
      contrat de mariage; Lelong, Claude; potier
    - Inventaire après décès de Claude Midorge, écuyer, sieur de la Maillarde, conseiller du roi, trésorier général de France en Picardie, demeurant au cul-de-sac devant l'hôtel de Mayenne, paroisse Saint-Paul., 25 octobre 1647; MC/ET/V/103
      (fol. 6): En une chambre donnant sur le jardin,.
      '... six luths garnys de leur estuitz, le tout tel quel, prisez ensemble vingt livres tournoiz...
    - TABLEAUX § inventaire après décès de Claude MYDORGE écuyer, seigneur de la Maillarde, trésorier général de France en Picardie demeurant rue du cul-de-sac devant l'hôtel de Mayenne, paroisse Saint-Paul; 21 tableaux, 25 octobre 1647; MC/ET/V/103
    - MATHÉMATIQUE (instruments de) § inventaire après décès de Claude MYDORGE écuyer, seigneur de la Maillarde, trésorier général de France en Picardie, demeurant rue du cul-de-sac devant l'hôtel de Mayenne, paroisse s/t/ Paul, 25 octobre 1647; MC/ET/V/103
      Fichier dit 'général' XVIIe-XVIIIe siècles, par le personnel du Minutier, 1954-1999 ( fichier papier entièrement dématérialisé; voir contexte dans le Plan d’orientation général - Notaires de Paris, guides thématiques du Minutier).
      inventaire; Mathématique, instruments de
    - RICHER (Pierre) orfèvre demeurant rue Saint-Anthoine § constitution de rente à Marie BOUDIN femme séparée de biens de .. par Claude TIPHAINE, marchand linger moyennant 25 l. de rente annuelle et perpétuelle, 29 octobre 1647; MC/ET/V/103
      constitution de rente; Richer, Pierre
    - ORFÈVRE RICHER Pierre § constitution de rente, 29 octobre 1647; MC/ET/V/103
    - MAÇON BELÉ Jacques § mariage, 16 novembre 1647; MC/ET/V/103
      contrat de mariage; Belé, Jacques
    - COUVREUR de maisons BELE Nicolas § mariage, 16 novembre 1647; MC/ET/V/103
      contrat de mariage; Bele, Nicolas
    - MAÇON MOYER René § mariage, 16 novembre 1647; MC/ET/V/103
      contrat de mariage; Moyer, René
    - MAÇON BELÉ Nicolas § mariage, 16 novembre 1647; MC/ET/V/103
      contrat de mariage; Belé, Nicolas
    - COUTURIÈRE en drap CLÉMENT (Marguerite) § apprentissage, 26 novembre 1647; MC/ET/V/103
      contrat d'apprentissage; Clément, Marguerite
    - LAMBERT (Jean) marchand lapidaire § apprentissage par. .. de Louise VEANDALLE sa mère chez Marguerite CLEMENT, couturière en drap pour 2 ans moyennant 120 l., 26 novembre 1647; MC/ET/V/103
      contrat d'apprentissage; Lambert, Jean
    - COUTURIÈRE en drap (apprentissage de) § apprentissage de Louise VEANDALLE chez Marguerite CLÉMENT pour 2 ans, moyennant 120 l., 26 novembre 1647; MC/ET/V/103
    - TABLEAUX § inventaire après décès de Simone ROBEQUIN, épouse de René MOYER, maçon et en présence de Claude MOYER, maçon;; 17 tableaux, 19 décembre 1647; MC/ET/V/103
    - MAÇON MOYER Claude § inventaire après décès, 19 décembre 1647; MC/ET/V/103
      inventaire; Moyer, Claude
    - MAÇON MOYER René § inventaire après décès, 19 décembre 1647; MC/ET/V/103
      inventaire; Moyer, René
  - Minutes. 1648, MC/ET/V/104
    - CHARRON MASSON (Mathurin) § convention, 24 janvier 1648; MC/ET/V/104
      convention; Masson, Mathurin
    - ÉPERONNIER MORIN (Guillaume) § convention, 24 janvier 1648; MC/ET/V/104
      Morin, Guillaume
    - MORIN (Guillaume) maître éperonnier rue Tisseranderie § convention entre... et Elisabeth MORIN veuve de Mathurin MASSON maître charron, par laquelle il s'engage de la loger, la nourrir la blanchir et l'assister tant en santé que maladie moyennant la somme de 300 l. de pension, 24 janvier 1648; MC/ET/V/104
    - BONET (Salomon) tapissier rue des Blancs-Manteaux § bail à loyer à. .. moyennant la somme de 280 l par an, 30 janvier 1648; MC/ET/V/104
      bail; Bonet, Salomon
    - TAPISSIER BONET (Salomon) § bail à loyer, 30 janvier 1648; MC/ET/V/104
    - LESCHANSON (Jean) maître serrurier demeurant rue Bourtibourg § bail à .., 19 février 1648; MC/ET/V/104
      bail; Leschanson, Jean
    - SERRURIER LESCHANSON (Jean) § bail, 19 février 1648; MC/ET/V/104
    - CAROUBEL (Marie) § Testament de Marie CAROUBEL fille de Francisque CAROUBEL vivant maître violon du Roi et de Catherine LE MAIRE son ép., 20 mars 1648; MC/ET/V/104
      testament; Caroubel, Marie
    - Inventaire après décès de Zacharie Normain, maître sculpteur et peintre, dressé à la requête de Louise Boudin, sa veuve, en son nom et comme tutrice de leurs enfants mineurs et en présence de Bertrand Normain, maître sculpteur et peintre, demeurant au cloître Sainte-Geneviève, subrogé-tuteur desdits mineurs., 15 avril 1648; MC/ET/V/104; 12 folios.
      Compléments de description: (1) La minute n'a pas été retrouvée à la date indiquée, les minutes du mois de mai sont du reste fragmentaires (Grandrye, étude V).
      Informations concernant le classement et la cotation du document:
      Voir une description plus complète de l'acte sur l'instrument de recherche imprimé en ligne (rubrique 'Autres instruments de recherche').
      Documents du Minutier central concernant les peintres, sculpteurs et graveurs au XVIIe siècle (1600-1650) [études I à X, 1955 actes], par Marie-Antoinette Fleury, tome I, Paris, S.E.V.P.E.N, 1969, p. 524 (instrument de recherche imprimé dématérialisé, certaines notices sont plus détaillées dans la version intégrale accessible en ligne par la rubrique 'Autres instruments de recherche', voir contexte dans le Plan d’orientation général - Notaires de Paris, guides thématiques du Minutier).
      Date de révision: 2010
      Date de création de la notice: 2007
      Documents du Minutier central concernant les peintres, sculpteurs et graveurs au XVIIe siècle (1600-1650), par Marie-Antoinette Fleury, tome I, Paris, S.E.V.P.E.N, 1969, LXXXIV-974 p.
      inventaire après décès; Givet (Ardennes); Chapon (rue); Fèves (rue aux); Sainte-Geneviève (cloître); Tixeranderie (rue de la); Tonnerre (Yonne); Trucy (Aisne); Boudin, Barthélemy; Boudin, Louise; Chenu, Toussaint; Cornu (M.); Laval (Mme de); Legrue, Jean; Legrue, Pierre; Normain, Bertrand; Normain, Zacharie (15..-1613); Pernon, Marguerite; Saint-Point (M. de); employé de maison; peintre; sculpteur; sculpteur
    - SCULPTURES § inventaire après décès de Zacarie NORMAIN sculpteur et peintre, 15 avril 1648; MC/ET/V/104
    - TABLEAUX § inventaire après décès de Zacarie NORMAIN peintre et sculpteur;; 17 tableaux, 15 avril 1648; MC/ET/V/104
    - NORMAIN (Zacharie) maître sculpteur et peintre § Inventaire après le décès de. .. à la requête de Louise BOUDIN son épouse r. de la Tisseranderie paroisse Saint-Jehan en Grève en la présence de Bertrand NORMAIN maître sculpteur et peintre cloître Sainte-Geneviève, paroisse Saint-Et. du Mont subrogé tuteur des mineurs. Contrat de mariage du 25/2/1629 pard. Motelet et Grandrye - Estimation de son atelier faite par Toussaint CHENU maître sculpteur et peintre., 15 avril 1648; MC/ET/V/104
      inventaire; contrat de mariage; Normain, Zacharie
    - CHÉRON (Noël) compagnon doreur sur fer, cuivre et laiton demeurant rue Saint-Honoré § contrat de mariage entre... et Elisabeth BIET, fille de feu Louis BIET maître doreur sur fer, cuivre et laiton en présence de Pierre VALLÉE doreur Simon BIET, doreur, François POLLE doreur et Claude Dagoreau, doreur, 26 avril 1648; MC/ET/V/104
      contrat de mariage; Chéron, Noël
    - DOREUR VALLÉE (Pierre) § Présence au mariage Noël Chéron, 26 avril 1648; MC/ET/V/104
      contrat de mariage; Vallée, Pierre; Chéron, Noël
    - DOREUR POLLE (François) § présence au mariage Noël Chéron, 26 avril 1648; MC/ET/V/104
      contrat de mariage; Polle, François
    - DOREUR DAGOREAU (Claude) § présence au mariage Noël Chéron, 26 avril 1648; MC/ET/V/104
      contrat de mariage; Dagoreau, Claude
    - DOREUR BIET (Simon) § présence au mariage Noël Chéron, 26 avril 1648; MC/ET/V/104
      contrat de mariage; Biet, Simon; Chéron, Noël
    - DOREUR sur FER, CUIVRE et LAITON CHÉRON (Noël) § contrat de mariage de. .., 26 avril 1648; MC/ET/V/104
    - DOREUR sur FER, CUIVRE et LAITON BIET (Louis) § contrat de mariage Noël Chéron, 26 avril 1648; MC/ET/V/104
      contrat de mariage; Biet, Louis; Chéron, Noël
    - Marché de réparations pour l'orgue de l'église Saint-Jean-en-Grève, par Pierre Thierry., 4 mai 1648; MC/ET/V/104
      'Fut present Pierre Thierry, facteur d'orgues, demeurant à Sainct-Germain des-Prez, rue de Leschaudé, parroisse Sainct-Sulpice, lequel a promis et promet par ces presentes à Maistre Jean Destempes de Vallancay, chevalier, conseiler ordinaire du roy en tous ses conseilz et direction de ses finances, Maistre François Hotman, conseiller et maistre d'hostel du roy, Maistre Jacques de Villaynes, procureur au Chastellet de Paris, et Maistre Jean Bannellier, commissaire examinateur audict Chastelet, au nom et comme marguilliers de l'oeuvre et fabricque de l'esglize Sainct-Jean-en-Greve, à Paris, à ce presens et acceptans, de faire et parfaire bien et deuement, comme il appartient, au dire d'ouvriers et gens à ce cognoissans, les augmentations qui ensuivent qu'il convient faire aux orgues de ladicte eglize, outre les reparations que ledict Thierry s'y est obligé faire par marché passé par devant Desnotz et Grandrye, l'ung des notaires soubzsignez le neufiesme mars dernier, scavoir de garnir les chappes de tous les sommiers desdictes orgues de cuir de mouton.
      Item, de faire une voix humaine dont les corps seront d'estaing fin et les piedz de forte estoffe, commenceante en F, ut, fa, la clef jusques en D, la ré, sol, en hault, pour servir de perspective avecq le petit cornet.
      Item, faire le ravallement de cornet de perspective du moings de sept marches plus basses qu'il n'est.
      Item, une fluste de pedalle de quatre piedz de grosse taille de forte estoffe.
      Item, ung jeu de tierce de grosse taille d'estoffe pour le positif.
      Item, faire ung sommier neuf pour placer les jeux de cornet et voix humaine de perspective capable de tenir tous les tuyaux et les faire sonner sans aucune alteration.
      Item, faire une voix humaine dans le positif à la place de celle quy y est, dont les corps seront d'estain fin et les piedz d'estoffe.
      Fournir par ledict Thierry tous les mathereaux et autres choses necessaires pour la perfection desdictes augmantations et les rendre faictes et parfaictes, bien et deuement comme il appartient dans le jour et feste de Toussainctz prochaine venant, à peyne de tous despens, dommages et interestz.
      Ce marché faict moyennant la somme de trois cens cinquante livres tournoiz que lesdictz sieurs marguilliers s'obligent payer audict Thierry ou au porteur sytost et incontinant que lesdictzs orgues auront esté vivitées par expers et lesdictes augmentations nouvelles faictes et parfaictes, comme dict est. Promettant etc, obligeant chacun en droict soy lesdictz sieurs audict nom, renonceans etc.
      Faict et passé ès estudes des notaires soubzsignez l'an mil six cent quarante huict, le quatriesme may, avant midy, et ont signé:
      Jean DESTEMPES VALLANCAY P. THIERRY HOTMAN De VILLAYNES BANNELIER POURCEL (notaire) GRANDRYE (notaire)
      Documents du Minutier central concernant l'histoire de la musique (1600-1650), par Madeleine Jurgens, tome I [études I à X, 1763 actes], Paris, Archives nationales, 1967, p. 827XXV (instrument de recherche imprimé dématérialisé, certaines notices sont plus détaillées dans la version intégrale accessible en ligne par la rubrique 'Autres instruments de recherche', voir contexte dans le Plan d’orientation général - Notaires de Paris, guides thématiques du Minutier).
    - PACOT (Ambroise); PACOT (François) père et fils marchand tapissier rue de la Tisseranderie § transport à. .. moyennant la somme de 770 l., 25 mai 1648; MC/ET/V/104
      Pacot, Ambroise; Pacot, François
    - TAPISSIER PASCOT (Ambroise et François) père et fils § transport, 25 mai 1648; MC/ET/V/104
      Pascot, Ambroise et François
    - HÉMART (Jacques) menuisier demeurant Faub/g/ Saint-Victor § bail à loyer par. .. pour 2 ans, moyennant la somme de 6 lA. de loyer par an, 19 juin 1648; MC/ET/V/104
      bail; Hémart, Jacques
    - MENUISIER HÉMART Jacques § bail à loyer, 19 juin 1648; MC/ET/V/104
    - POURPOINTIER BOUCHER (Loys) § apprentissage, 21 juillet 1648; MC/ET/V/104
      contrat d'apprentissage; Boucher, Loys
    - TAILLEUR d'HABITS (apprentissage de) § apprentissage de Jacques BOUCHER chez Jacques SELLIÉ pour 3 ans moyennant 75 l., 21 juillet 1648; MC/ET/V/104
    - SELLIE (Jacques) maître tailleur d'habits demeurant rue Saint-Honoré § apprentissage chez Jacques SELLIE de Jacques BOUCHER fils de Loys BOUCHER maître pourpirtier pour 3 ans moyennant 75 l., 21 juillet 1648; MC/ET/V/104
      contrat d'apprentissage; Sellie, Jacques
    - Marché entre Gaspard Vaniel, maître peintre et sculpteur, et Jean Lasnier, conseiller du roi en ses conseils, lieutenant général en la prévôté de l'Ile-de-France, demeurant place de Grève, pour dorer d'or bruni les bordures de deux grands tableaux, l'un de 13 pieds et l'autre de 11 pieds, et de mettre à chaque bordure six masques et deux fleurons de bois et de les dorer également., 16 septembre 1648; MC/ET/V/104
      Le travail devra être achevé en six semaines, moyennant 150 livres dont 75 livres payées comptant.
      Documents du Minutier central concernant les peintres, sculpteurs et graveurs au XVIIe siècle (1600-1650) [études I à X, 1955 actes], par Marie-Antoinette Fleury, tome I, Paris, S.E.V.P.E.N, 1969, p. 689 (instrument de recherche imprimé dématérialisé, certaines notices sont plus détaillées dans la version intégrale accessible en ligne par la rubrique 'Autres instruments de recherche', voir contexte dans le Plan d’orientation général - Notaires de Paris, guides thématiques du Minutier).
      marché; Grève (place de); Lasnier, Jean; Vaniel, Gaspard; magistrat; policier; peintre; sculpteur
    - PEINTRE et SCULPTEUR VANIELLE (Gaspard) § marché, 16 septembre 1648; MC/ET/V/104
      marché; Vanielle, Gaspard; peintre
    - VANIELLE (Gaspard) maître peintre et sculpteur demeurant rue Saint-Martin § marché entre... et Jean LASNIER pour la dorure et la sculpture de deux grandes bordures de deux grands tableaux moyennant la somme de 150 l., 16 septembre 1648; MC/ET/V/104
      marché; Vanielle, Gaspard
    - Contrat de mariage entre Pierre Perrin, serviteur de l'église Saint-Jean-en-Grève, fils de défunts Martin Perrin, juré trompette du roi, et de Françoise Brayon, demeurant rue de la Mortellerie, et Barbe Le Clerc, veuve de Guillaume Grou, maçon, demeurant rue du Monceau-Saint-Gervais., 28 décembre 1648; MC/ET/V/104
      Documents du Minutier central concernant l'histoire de la musique (1600-1650), par Madeleine Jurgens, tome I [études I à X, 1763 actes], Paris, Archives nationales, 1967, p. 284 (instrument de recherche imprimé dématérialisé, certaines notices sont plus détaillées dans la version intégrale accessible en ligne par la rubrique 'Autres instruments de recherche', voir contexte dans le Plan d’orientation général - Notaires de Paris, guides thématiques du Minutier).
    - Bail pour trois ans, par Louise Boudin, veuve de Zacharie Normain, sculpteur et peintre, demeurant rue de la Tisseranderie, à Nicolas Legendre, sculpteur et peintre, et à Marie Pépie, sa femme, demeurant rue Galande, de la seconde cave boutique, petit bouge, armoire dans la montée et première chambre de la maison où elle demeure, moyennant un loyer annuel de 205 livres., 5 août 1649; MC/ET/V/104
      Documents du Minutier central concernant les peintres, sculpteurs et graveurs au XVIIe siècle (1600-1650) [études I à X, 1955 actes], par Marie-Antoinette Fleury, tome I, Paris, S.E.V.P.E.N, 1969, p. 525 (instrument de recherche imprimé dématérialisé, certaines notices sont plus détaillées dans la version intégrale accessible en ligne par la rubrique 'Autres instruments de recherche', voir contexte dans le Plan d’orientation général - Notaires de Paris, guides thématiques du Minutier).
      bail; Galande (rue); Tixeranderie (rue de la); Boudin, Louise; Legendre, Nicolas; Normain (veuve); Normain, Zacharie (15..-1613); Pépie, Marie; peintre; sculpteur
  - Minutes. 1649, MC/ET/V/105
    - DESGOUTHÉRE (Louis) charpentier § donation mutuelle entre. .. et Renée ROCHEREAU (son épouse, 18 avril 1649; MC/ET/V/105
      donation; Desgouthére, Louis